【裁判字號】    99,訴,294
【裁判日期】    990827
【裁判案由】    違反毒品危害防制條例
【裁判全文】
臺灣花蓮地方法院刑事判決               99年度訴字第294號
公  訴  人  臺灣花蓮地方法院檢察署檢察官
被      告  甲○○
上列被告因違反毒品危害防制條例案件，經檢察官提起公訴（99
年度毒偵字第381號、99年度核交字第870號），被告於準備程序
就被訴事實為有罪之陳述，本院裁定行簡式審判程序，判決如下
:
    主  文
甲○○施用第一級毒品，處有期徒刑陸月，如易科罰金，以新臺
幣壹仟元折算壹日。
    事  實
一、甲○○前於民國87年間，因非法持有毒品，經本院以88年度
    訴字第116號判處有期徒刑6月，另因施用第二級毒品安非他
    命經本院裁定送觀察、勒戒後，認無繼續施用毒品之傾向，
    由臺灣花蓮地方法院檢察署檢察官於88年 4月24日以88年度
    偵字第1217號不起訴處分確定後，復又施用安非他命經觀察
    、勒戒後，認有繼續施用毒品之傾向，先送強制戒治，另於
    88年8月2日經本院以88年度易字第354號判處有期徒刑6月確
    定，前述持有及施用毒品所各處有期徒刑 6月之刑期，經本
    院定應執行有期徒刑11月，其甫於90年 8月27日縮短刑期執
    行完畢。又因施用毒品，經本院裁定強制戒治，於93年1月9
    日停止戒治出所，並經本院於92年度訴字第 203號判決應執
    行有期徒刑1年4月確定，又分別於98年間因施用毒品，經本
    院以98年度訴字第409號判決判處有期徒刑6月確定，及以99
    年度訴字第115號判決應執行有期徒刑8月確定。詎其猶不知
    悔改，復基於施用第1級毒品海洛因之犯意，於99年6月28日
    21時許，在其位於花蓮市○○路361巷3號之住處，以針筒注
    射方式施用海洛因 1次。嗣因甲○○在上開犯行未為任何有
    偵查犯罪職權之公務員知悉前，即向警員自首，承認犯行並
    進而接受本件裁判，並經其同意採尿送驗，呈嗎啡及可待因
    陽性反應，始查悉上情。
二、案經行政院海岸巡防署海岸巡防總局東部地區巡防局第八三
    案巡大隊移送臺灣花蓮地方法院檢察署檢察官偵查起訴。
    理  由
一、按刑事訴訟法第273條之 1第1項規定，除被告所犯為死刑、
    無期徒刑、最輕本刑為 3年以上有期徒刑之罪、或高等法院
    管轄第一審案件者外，於審判期日前之程序進行中，被告先
    就被訴事實為有罪之陳述時，審判長得告知被告簡式審判程
    序之旨，並聽取當事人、代理人、辯護人及輔佐人之意見後
    ，裁定進行簡式審判程序。經查，本件被告甲○○被訴違反
    毒品危害防制條例案件，為前開不得進行簡式審判程序以外
    之案件，且被告於本院行準備程序時就被訴事實為有罪之陳
    述，經本院告知被告簡式審判程序之旨，並聽取被告之意見
    後，爰依前開刑事訴訟法第273條之 1第1項之規定，裁定改
    依簡式審判程序並由受命法官獨任審判之，合先敘明。
二、被告於上開時間、地點施用海洛因之事實，業據其於警詢、
    偵查及本院審理時坦承不諱，而被告為警查獲時採集之尿液
    ，經送驗結果呈嗎啡及可待因陽性反應，此有慈濟大學濫用
    藥物檢驗中心檢驗總表、毒品案件尿液檢體採集送驗檢體紀
    錄表各 1份在卷可稽，被告上開自白與事實相符，堪信為真
    實。查被告本次施用毒品之犯罪時間雖距前次強制戒治釋放
    出所達5年以上，然其於5年內已再犯施用毒品案件，並分別
    經本院判處徒刑確定，顯見其再犯率甚高，原實施之觀察、
    勒戒、強制戒治已無法收其實效，揆諸最高法院95年第 7次
    刑事庭會議決議意旨，已不合於「 5年後再犯」之規定，本
    件事證明確，應依法論科。
三、核被告所為，係犯毒品危害防制條例第10條第1項之施用第1
    級毒品罪。其施用毒品前持有毒品之低度行為，應為施用之
    高度行為所吸收，不另論罪。被告因槍砲、毒品案件，經法
    院判決確定，又經裁定減刑及定應執行刑為有期徒刑5年7月
    15日，於97年4月14日假釋，於98年 8月5日保護管束期滿，
    惟因被告於更犯施用毒品罪行而經法院判處期徒刑 6月，其
    假釋經撤銷，須執行殘刑至101年 6月9日，故前開有期徒刑
    猶未執行完畢，不論以累犯，附此敘明。又被告在本件上開
    犯行未為任何有偵查犯罪職權之公務員知悉前，即向警員自
    首，承認犯行並進而接受本件裁判，此有本院公務電話紀錄
    1份在卷可稽，爰依刑法第 62條前段規定減輕其刑。爰審酌
    被告為國中畢業之中年男子，自88年起即有毒品前科，歷經
    觀察、勒戒、強制戒治處分，卻仍無法戒除施用毒品之惡習
    ，而再犯本件施用海洛因之犯行，兼衡施用毒品主要戕害自
    身健康，對社會所生危害非鉅，及犯罪後於本院審理時坦承
    犯行，態度良好等一切情狀，量處如主文所示之刑，並諭知
    易科罰金之折算標準。
據上論斷，應依刑事訴訟法第273條之 1第1項、第299條第1項前
段，毒品危害防制條例第10條第 1項，刑法第11條前段、第41條
第1項前段、第62條前段，判決如主文。
本案經檢察官黃蘭雅到庭執行職務。
中    華    民    國    99    年    8    月    27    日
                  刑事第四庭    法  官  魏俊明
以上正本證明與原本無異。
如不服本判決應於收受送達後10日內向本院提出上訴書狀，並應
敘述具體理由。其未敘述上訴理由者，應於上訴期間屆滿後20日
內向本院補提理由書(均須按他造當事人之人數附繕本)「切勿逕
送上級法院」。
中    華    民    國    99    年    8     月    27    日
                                書記官
附錄本判決論罪之法律條文：
毒品危害防制條例第10條：
施用第一級毒品者，處6月以上5年以下有期徒刑。

司法院資訊處製作；財團法人民間司法改革基金會備份。
